# 请教陈版，收入确认问题

提问人：cjzhangyong 时间：2016-10-31 15:01:14
公司从事低压电器行业，销售渠道分为经销商销售与直接面对客户 产品发运给客户取得客户的签收回单，基于历史数据退货情况极低（小于1%基于运输过程中损坏），同时销售价格也已经确定，成本已经确定，但是客户在公司进行对账、开票后才能确认欠款，那么是否在与客户对账开票后在确认收入。

回答人：chenyiwei
应结合本案例的具体情况判断“对账确认”是否为确定商品所有权上主要风险和报酬转移、确定销售收入金额和确立应收账款可收回性的决定性证据，是否具有其他证据不可替代的作用。换言之，其他方面的证据（如发货记录、对方签收记录等）的证明力是否足够。
从你说的情况看，建议关注以往对账结果与自行计算结果是否存在重大差异，对账时对发货数量确认和售价是否可能作出重大调整等因素。

提问人：zengfengxia 时间：2016-11-01 15:09:31
收入确认是需考虑退货率的情况涉及比较多的判断，以这个案例来说，退货比例高，则应以对账后确认收入，退货比例低，则应发货后确认收入，实务中感觉难以把握。 是不是可以说，什么时候从法律意义上说出售方已经拥有了一项应收款收款权，什么时候确认收入，比如这个案例中，发货后，对方签收，合同中明确约定，需对账后才能开票结算，那无论历史上对账与实际发货差异如何，均以对账后时点确认收入，在此之前，公司并无索取货款的权利，相关商品在收货方而言，也仅仅是代保管存货。

回答人：chenyiwei
不能这样理解，风险和报酬转移的判断更多地基于商业实质而不是法律形式。

提问人：zengfengxia 时间：2016-11-02 10:12:13
谢谢陈版！ 风险和报酬转移的判断需考虑商业实质，但商业实质是否存在是不是还需要可靠的证据证明，有退换货条款的商品销售，因预计退货可能性的不同会有不同的商业实质，实务中确实是很难把握。 另外，从应收款确认来说，在双方没有对账确认之前，出售方实际上是不存在收款的合同权利的，即便确认收入也不能确认应收账款。

回答人：chenyiwei
如果对账确认以外的其他证据已经足够充分、适当，则可以不用等到对账确认。如果只有对账确认才能提供关于收入确认和计量方面的充分、适当的审计证据，则也只有等到获取对账确认证据。